臺灣高等法院交通事件裁定　　　　　　 94年度交抗字第127號
　　抗　告　人
　　即受處分人　甲○○
上列抗告人因違反道路交通管理處罰條例案件，不服臺灣臺北地
方法院，中華民國94年1月25日所為裁定（93年度交聲字第1140
號），提起抗告，本院裁定如下：
    主  文
抗告駁回。
    理  由
一、按提起抗告，應以抗告書狀，敘述抗告之理由，提出於原審
    法院，刑事訴訟法第407條定有明文，此規定依道路交通管
    理處罰條例第89條之規定準用於法院受理有關交通事件。次
    按受處分人對於地方法院交通法庭就其聲明異議所為之裁定
    有不服者，得為抗告，道路交通管理處罰條例第87條第3項
    、道路交通案件處理辦法第25條分別著有明文。再按汽車駕
    駛人，行經有燈光號誌管制之交岔路口闖紅燈者，處新台幣
    1,800元以上5,400元以下罰鍰；又汽車駕駛人有上述違規行
    為時，除依原條款處罰鍰外，並記違規點數3點，道路交通
    管理處罰條例第53條及第63條第1項第3款亦分別定有明文。
二、程序部分：經查，本件抗告僅提出異議狀於原審法院，且遍
    觀該異議狀內並未載有抗告或轉呈本院字樣，核與首揭刑事
    訴訟法、道路交通管理處罰條例及道路交通案件處理辦法關
    於提起抗告程式之規定固有未合，惟查該異議狀內所載對原
    審裁定（93年度交聲字第1140號）認定事實錯誤予以澄清之
    旨，且其係於法定期間內提出，揆其真意應係為不服原審裁
    定而提出抗告所擬，抗告人誤提該異議狀，諒係不諳法律所
    致，是本件抗告仍應認係合法，合先敘明。
三、本件原處分機關以：抗告人即受處分人甲○○於民國93年10
    月27日下午4時24分許，駕駛車號DLQ－349號輕型機車，沿
    台北市○○○路西往東方向行駛，行駛至南京東路與新生北
    路交岔口時，行車管制號誌已轉變為圓形紅燈，表示面對該
    號誌之車輛禁止通行、不得超越停止線或進入路口，詎抗告
    人違反號誌管制、闖越行車管制號誌圓形紅燈、跨越停止線
    進入路口，而為台北市政府警察局交通大隊直屬第三分隊員
    警張元閣當場攔停，而以抗告人有違反首揭道路交通管理處
    罰條例第53條規定之行為掣單舉發，嗣抗告人於舉發通知單
    上所載應到案日期前向原處分機關為申訴，經舉發單位即台
    北市政府警察局交通大隊直屬第三分隊調查結果，仍認抗告
    人有上開違規行為，原處分機關乃依首揭道路交通管理處罰
    條例第53條、第63條第1項第3款之規定於93年11月26日從輕
    裁處抗告人罰鍰1,800元，並記違規點數3點。
四、原法院則以：
（一）抗告人雖辯稱當時遭員警攔停後，其不知如何脫困，遂對
      員警表示可能一剎那間失神，且斯時因路面特寬，外加高
      架橋在上，影響視覺，又值黃燈轉紅燈之際，才遭員警開
      罰單云云。惟查，當日抗告人所騎機車係於行車管制號誌
      轉變為紅燈之際，猶闖越行車管制號誌圓形紅燈、跨越停
      止線直接通過路口，經證人張元閣攔停後問及為何闖紅燈
      ，抗告人提及可能是在想事情沒有注意，甚至還問證人可
      否通融等情，業據證人張元閣到庭結證屬實（原審94年1
      月14日調查筆錄參照）。證人張元閣與抗告人既素不相識
      ，且無任何宿怨仇隙，衡情證人應無在執行交通勤務中，
      刻意攔停素不相識、毫無冤仇之抗告人，且甘冒偽證之罪
      責，於原審調查中到庭具結為虛偽之陳述，以羅織誣陷抗
      告人之可能或必要，應認證人張元閣上開證詞為可採。又
      抗告人違規遭攔停之時刻為下午4時24分，尚非上、下班
      之尖峰時刻，即與抗告人所述不符。而抗告人復未舉證說
      明該路段燈號設計有何影響視覺之情事，且即便該路段燈
      號設計有問題，駕駛人更應該謹慎小心駕駛，以免發生人
      、車傷亡之事故，而非事後卸責，將自己駕車違規之責全
      歸諸燈號設計。綜此，抗告人於上開日、時，騎乘車牌號
      碼DLQ－349號輕型機車，沿台北市○○○路西往東方向行
      駛，於行駛至南京東路與新生北路交岔路口、行車管制號
      誌已轉變為圓形紅燈之際，仍違反號誌管制、闖越行車管
      制號誌圓形紅燈、跨越停止線進入路口之違規行為，應堪
      認定。
（二）原審法院因以抗告人確有在上開時地駕駛汽車行經有燈光
      號誌管制交岔路口闖紅燈之行為，從而原處分機關乃依首
      揭道路交通管理處罰條例第53條、第63條第1項第3款、違
      反道路交通管理事件統一裁罰基準及處理細則暨違反道路
      交通管理事件統一裁罰基準表之規定，裁罰抗告人機器腳
      踏車最低之罰鍰1,800元，並記違規點數3點，核無違誤，
      本件抗告人之異議為無理由，而裁定將其抗告人在原審之
      異議駁回。
五、本件抗告意旨仍執當時號誌是黃燈而非紅燈，員警張元閣攔
    停時並未問及為何闖紅燈，且渠於原審到庭並未坦承闖紅燈
    ；又渠遭攔停當時，時值該路段之尖峰時間，且該路段地形
    凸高，又窄化路面部分行駛道，致渠產生錯覺，而遭員警開
    單，原審裁定對此等事實認定有誤，請予澄清云云。惟查抗
    告人上開違規事實，業據原審於94年1月14日調查時，傳喚
    證人即掣單舉發抗告人之員警張元閣到庭結證明確，原審亦
    於原裁定理由詳述認定抗告人違規之理由，均已如上述，抗
    告人再執同一理由而提起本件抗告顯非可採。綜上所述，抗
    告人上開抗告意旨於法均無可採，其執此等抗告理由，指摘
    原裁定不當，求予撤銷改判，為無理由，應予駁回。
據上論斷，應依道路交通案件處理辦法第26條、刑事訴訟法第
412條，裁定如主文。
中　　華　　民　　國　　94　　年　　2 　　月　　25　　日
                    交通法庭審判長法  官  許國宏
　　                              法  官  洪光燦
                          　　　　法　官  林銓正
以上正本證明與原本無異。
不得再抗告。
　                                書記官  陳玲憶
中　　華　　民　　國　　94　　年　　2 　　月　　25　　日
